# 九其软件中的人工成本和应付职工薪酬的对应关系

提问人：rzhlsd 时间：2011-04-26 10:33:59
国资委九其软件中,人工成本与应付职工薪酬是否应该有严格的逻辑关系,即人工成本负担数和实发数合计应等于应付职工薪酬的增减合计?

回答人：chenyiwei
按理应当是如此，但可能有一些特殊情况，如合并报表中因为合并范围变动导致的应付职工薪酬增减，实际上并不是计提数和发放数；另外代扣代缴的工资薪金所得个人所得税对该指标的计算也可能会有影响。